臺灣桃園地方法院刑事判決
                                  110年度簡上字第558號
上  訴  人
即  被  告  謝翊絜（原名：汪佩蓁）



上列上訴人即被告因竊盜案件，不服本院110年度桃簡字第1271
號，中華民國110年10月26日第一審刑事簡易判決（聲請簡易判
決處刑案號：110年度偵字第21441號），提起上訴，本院管轄之
第二審合議庭判決如下：
    主  文
上訴駁回。 
謝翊絜緩刑貳年，並應依如附表所示條件向高維支付損害賠償。
    事實及理由
一、本案經本院合議庭審理結果，認原審判決以被告謝翊絜（原
    名：汪佩蓁）所為，係犯刑法第320條第1項竊盜罪，判處有
    期徒刑3月，並諭知如易科罰金，以新臺幣（下同）1,000元
    折算1日，未扣案之犯罪所得8萬7,000元，追徵其價額，核
    其認事用法俱無違誤，量刑亦屬允當，應予維持，除補充「
    被告於本院準備程序之供述（見本院簡上卷，第49至52頁）
    」為證據外，其餘均引用原審簡易判決（含其所引之聲請簡
    易判決處刑書）記載之事實、證據及理由（如附件）。
二、被告上訴意旨略以：我還有一個女兒，如果判3個月的話，
    我的經濟狀況會有問題，我覺得判3個月太重，我有跟告訴
    人高維在民事庭調解成立，希望法院審酌我的給付情形給我
    輕判、給我緩刑的機會等語。
三、按關於刑之量定，係實體法賦予法院得依職權裁量之事項，
    苟已以行為人之責任為基礎，審酌刑法第57條各款所列事項
    而酌定適當之刑度，並未逾越法律所規定之範圍，亦無違反
    公平、比例、罪刑相當及不利益變更禁止原則，或濫用其權
    限之情形者，即不得任意指摘為違法（最高法院110 年度台
    上字第3113號判決意旨參照）。是在同一犯罪事實與情節，
    如別無其他加重或減輕之原因，下級審法院量定之刑，亦無
    過重或失輕之不當情形，則上級審法院對下級審法院之職權
    行使，原則上應予尊重（最高法院85年度台上字第2446號判
    決意旨參照）。經查：
　㈠原審判決判處被告上開罪刑，已以行為人之責任為基礎，審
    酌刑法第57條各款所列事項而酌定適當之刑度，並在理由中
    具體說明（如附件所示，已審酌被告家庭經濟狀況等情），
    未逾越法律所規定之範圍，且無違反公平、比例、罪刑相當
    及不利益變更禁止原則，亦無濫用其權限之情形，核無違法
    不當之處，本院自應予尊重。
　㈡至被告嗣於110年12月23日與告訴人調解成立，被告願給付告
    訴人8萬7,000元等情，有本院110年度桃司小調字第1818號
    當日調解筆錄影本在卷可參（見本院簡上卷，第53至54頁）
    ，此固為原審判決所未及審酌，然被告既遲於原審判決後始
    與告訴人調解成立，且其於本院準備程序時自陳：目前沒有
    賠償完畢等語（見本院簡上卷，第51頁），是就上情與原審
    判決量刑審酌之一切情狀為整體綜合觀察，尚難認原審判決
    之量刑，有何明顯過重或失輕之不當，本院自亦應予尊重。
　㈢從而，被告以原審判決量刑過重，上訴請求輕判，尚屬無據
    ，應予駁回。
四、緩刑諭知之說明：
　㈠被告未曾因故意犯罪受有期徒刑以上刑之宣告乙情，有臺灣
    高等法院被告前案紀錄表在卷可稽（見本院簡上卷，第29、
    81之2頁），而其犯後坦認犯行，尚非全無悔意，且被告嗣
    與告訴人調解成立乙情，已如前述，信其經此偵審程序及科
    刑之教訓，當能知所警惕，是本院認原審判決宣告之刑，以
    暫不執行為適當，爰依刑法第74條第1項第1款之規定，宣告
    緩刑2年，以啟自新。
　㈡為確使被告能從本案中深切記取教訓，並使告訴人獲得充分
    之保障，本院認有課予被告一定負擔之必要，爰併依刑法第
    74條第2項第3款之規定，命其應依如附表所示條件向告訴人
    支付損害賠償（即如前述調解筆錄所示內容）。至倘被告違
    反上開應負擔事項且情節重大，或有其他撤銷緩刑事由，其
    緩刑之宣告仍得由檢察官依法向本院聲請撤銷，併此敘明。
五、犯罪所得追徵之說明：
  ㈠按犯罪所得，屬於犯罪行為人者，沒收之；於全部或一部不
    能沒收或不宜執行沒收時，追徵其價額，刑法第38條之1第1
    項前段、第3項分別定有明文。
　㈡原審判決以「被告竊得之現金13萬7,000元為其本案犯罪所得
    ，未據扣案，惟被告之母已賠付告訴人5萬元，此經告訴人
    陳明在卷（見原審卷，第29頁），其餘8萬7,000元尚未發還
    或賠償予告訴人。且被告於偵查中自承竊得之現金已花用完
    畢，衡情已無從沒收原物，爰依法宣告追徵其價額」，乃諭
    知「未扣案之犯罪所得8萬7,000元，追徵其價額」。而被告
    雖如前述於原審判決後已與告訴人調解成立，並願給付告訴
    人8萬7,000元，然其於本院準備程序時自陳：目前沒有賠償
    完畢等語（見本院簡上卷，第51頁），已如前述，且迄本案
    辯論終結前，亦未提出其履行調解內容並實際給付告訴人之
    相關證據，為貫徹刑法沒收新制目的在於澈底剝奪犯罪行為
    人之犯罪所得，使其不能坐享犯罪成果，以杜絕犯罪誘因，
    除非犯罪所得已實際發還或賠償被害人，考量避免雙重剝奪
    ，始不予宣告沒收或追徵，否則仍應諭知沒收或追徵，始符
    合沒收新制之立法本旨（最高法院108年度台上字第2896號
    判決意旨參照），故原審判決對被告諭知之追徵，仍屬允當
    。至倘被告嗣能依如附表所示條件向告訴人支付損害賠償，
    僅事涉檢察官於執行時是否扣抵犯罪所得之問題，仍無礙原
    審判決所為追徵犯罪所得之宣告（臺灣高等法院111年度上
    訴字第290號、110年度上訴字第2266號判決），附此敘明。
六、末按被告於第二審經合法傳喚，無正當之理由不到庭者，得
    不待其陳述，逕行判決；對於簡易判決處刑不服而上訴者，
    準用上開規定，刑事訴訟法第371條、第455條之1第3項分別
    定有明文。本案被告經本院合法傳喚後，無正當理由未到庭
    ，有臺灣高等法院在監在押全國紀錄表、本院送達證書、11
    1年5月10日刑事報到單及審判筆錄在卷可稽（見本院簡上卷
    ，第61、75至79、81之1頁），爰不待其陳述，逕為一造辯
    論判決。
據上論斷，應依刑事訴訟法第455條之1第1項、第3項、第368條
、第371條、第373條，判決如主文。
本案經檢察官楊挺宏聲請以簡易判決處刑，檢察官施韋銘到庭執
行職務。
中　　華　　民　　國　　111 　年　　5 　　月　　24　　日
                  刑事第十一庭  審判長法　官  潘政宏

                                      法  官  蔡旻穎

                                      法  官  翁健剛
以上正本證明與原本無異。
不得上訴。
　　　　　　　　　　　　　　　        書記官　鄭雨涵
中　　華　　民　　國　　111 　年　　5 　　月　　24　　日
附表：
一、謝翊絜應給付高維8萬7,000元（由謝翊絜逕行匯入高維指定之金融帳戶）。 二、前項金額給付方式：謝翊絜應於111年1月12日以前，給付高維7,000元；餘額8萬元自111年2月起，按月各於每月12日以前給付8,000元，至全部清償完畢為止，如有一期未給付，尚未到期部分視為全部到期。　　 

附件：臺灣桃園地方法院110年度桃簡字第1271號刑事簡易判決
臺灣桃園地方法院刑事簡易判決
110年度桃簡字第1271號
聲  請  人  臺灣桃園地方檢察署檢察官
被　　　告　汪佩蓁　女　民國00年0月00日生
                    身分證統一編號：Z000000000號
                    住桃園市○○區○○○街00巷0 號
上列被告因竊盜案件，經檢察官聲請以簡易判決處刑（110 年度
偵字第21441 號），本院判決如下：
    主      文
汪佩蓁犯竊盜罪，處有期徒刑3月，如易科罰金，以新臺幣1仟元
折算1日。
未扣案之犯罪所得新臺幣8萬7仟元，追徵其價額。
    事實及理由
一、本件犯罪事實及證據，除犯罪事實欄一第2行「上午10時30
    分許」應補充更正為「上午3時30分許至10時30分許間」外
    ，其餘均引用檢察官聲請簡易判決處刑書（如附件）之記載
    。
二、核被告汪佩蓁所為，係犯刑法第320條第1項竊盜罪。爰以行
    為人之責任為基礎，審酌被告因貪圖己利而下手行竊，欠缺
    尊重他人財產權之觀念，行為應予非難，犯後雖坦承犯行但
    迄今尚未完全賠償告訴人之損失，犯後態度難謂良好，兼衡
    其為五專肄業之教育程度、職業為超商店員、家庭經濟狀況
    勉持（見被告警詢筆錄受詢問人欄）等一切情狀，量處如主
    文所示之刑，並諭知易科罰金之折算標準。
三、按犯罪所得，屬於犯罪行為人者，沒收之。但有特別規定者
    ，依其規定。前二項之沒收，於全部或一部不能沒收或不宜
    執行沒收時，追徵其價額，刑法第38條之1第1項前段、第3
    項定有明文。查被告竊得之現金新臺幣137,000元為其本案
    犯罪所得，未據扣案，惟被告之母已賠付告訴人50,000元，
    此經告訴人陳明在卷（見本院卷第29頁），其餘87,000元尚
    未發還或賠償予告訴人。且被告於偵查中自承竊得之現金已
    花用完畢，衡情已無從沒收原物，爰依法宣告追徵其價額。
四、據上論斷，應依刑事訴訟法第449條第1項前段、第3項、第4
    50條第1項、第454條第2項，刑法第320條第1項、第41條第1
    項前段、第38條之1第1項、第3項，刑法施行法第1條之1第1
    項，逕以簡易判決處刑如主文。
五、如不服本判決，得於判決書送達之翌日起20日內，以書狀敘
    述理由，向本庭提出上訴。
本案經檢察官楊挺宏聲請以簡易判決處刑。
中　　華　　民　　國　 110　　年　　10　　月　　26　　日
                  刑事第一庭  法　官　楊奕泠
以上正本證明與原本無異。
如不服本判決，應於判決送達後20日內向本院提出上訴狀（應附
繕本）。

                              書記官　林希潔
中　　華　　民　　國　 110　　年　　10　　月　　26　　日
附錄論罪科刑法條：
中華民國刑法第320條
意圖為自己或第三人不法之所有，而竊取他人之動產者，為竊盜
罪，處 5 年以下有期徒刑、拘役或 50 萬元以下罰金。
意圖為自己或第三人不法之利益，而竊佔他人之不動產者，依前
項之規定處斷。
前二項之未遂犯罰之。

附件：臺灣桃園地方檢察署檢察官110年度偵字第21441號聲請簡
      易判決處刑書。
臺灣桃園地方檢察署檢察官聲請簡易判決處刑書
                                    110年度偵字第21441號
    被　　　告　汪佩蓁　女　19歲（民國00年0月00日生）
                        籍設桃園市○○區○○○街000號（
                        桃園○○○○○○○○○）
                        現居桃園市○○區○○○街00巷0號
                        國民身分證統一編號：Z000000000號
上列被告因竊盜案件，業經偵查終結，認為宜以簡易判決處刑，
茲將犯罪事實及證據並所犯法條分敘如下：
          犯罪事實
一、汪佩蓁意圖為自己不法之所有，基於竊盜之犯意，於民國11
    0年2月17日上午10時30分許，在其友人高維位在桃園市○○區
    ○○○街00號2樓租屋處，趁高維熟睡之際，徒手竊取高維置於
    其衣褲口袋內之現金新臺幣《下同》13萬7,000元），得手後
    ，隨即逃逸離去。嗣因高維察覺遭竊，遂報警處理而循線查
    獲。
二、案經高維訴由桃園市政府警察局桃園分局報告偵辦。
          證據並所犯法條
一、上揭犯罪事實，業據被告汪佩蓁於警詢及偵訊中坦承不諱，
    核與告訴人高維於警詢中指訴之情節相符，且有雙方通訊軟
    體LINE對話紀錄翻拍照片1張在卷可稽，是被告犯嫌堪以認
    定。
二、核被告所為，均係犯刑法第320 條第1 項之竊盜罪嫌。至犯
    罪所得，請依法宣告沒收，倘不能沒收或不宜執行沒收時，
    則請追徵其價額。
三、依刑事訴訟法第451條第1項聲請逕以簡易判決處刑。
    此　致
臺灣桃園地方法院
中　　華　　民　　國　 110　　年　　7 　　月　　16　　日
                              檢　察　官  楊挺宏
本件證明與原本無異
中　　華　　民　　國　 110　　年　　7 　　月　　22　　日
                              書  記  官  范書銘